臺灣高等法院刑事判決
110年度侵上訴字第230號
上  訴  人  
即  被  告  楊展越
                    

指定辯護人  本院公設辯護人郭書益
上列上訴人因妨害性自主案件，不服臺灣桃園地方法院108年度
侵訴字第52號，中華民國110年1月26日第一審判決（起訴案號：
臺灣桃園地方檢察署107年度偵字第15524號），提起上訴，本院
判決如下：
    主  文
上訴駁回。
    事  實
一、楊展越前於民國107年4月30日，因點代號3327-107126號女
    子（真實姓名詳卷，下稱Ａ女）坐檯陪酒，因而結識Ａ女。嗣
    於同年5月17日凌晨某時，楊展越再次以通訊軟體微信聯繫Ａ
    女前來坐檯陪酒，並請Ａ女前往桃園市○○區○○○路0段00巷00
    號之蘇活花語汽車旅館211號房（下稱前揭房間），Ａ女於同
    日凌晨1時許至前揭房間，斯時前揭房間內除楊展越在場外
    ，尚有楊展越之友人林衍佐及其女友在場，期間因楊展越不
    斷向A女陳稱：「想幹妳」等語，Ａ女聽聞後本欲離去，惟因
    林衍佐安撫而留下。Ａ女於坐檯陪酒之過程中，有服用現場
    之梅片、笑氣，隨後因疲累及藥物效力稍事休息而不小心睡
    著，林衍佐及其女友之後亦因故離開前揭房間，楊展越見A
    女因疲勞及藥物效力而睡著，竟利用Ａ女如此不知且不能抗
    拒之情形，基於乘機性交之犯意，褪去Ａ女之內、外褲，將
    其生殖器插入A女陰道內而為性交；Ａ女在遭楊展越乘機性交
    中，大約於當日凌晨5時20分許醒來，驚覺楊展越在其身體
    上方，並以生殖器插入其陰道內，Ａ女即斥叫楊展越走開等
    語，並欲推開楊展越，楊展越此時則提昇為強制性交之犯意
    ，以其力量優勢壓抵Ａ女手部，不顧Ａ女抗拒，以此強暴方式
    持續將生殖器插入Ａ女陰道直至射精，而對Ａ女為強制性交1
    次。Ａ女於楊展越結束強制性交犯行後，進入前揭房間廁所
    內，以微信文字訊息向微信暱稱為「少」之友人求救，依「
    少」之建議質問楊展越且錄音，另撥打電話向友人黃韻蓉（
    暱稱「茶茶」）、游心彤哭訴，隨後搭乘計程車至醫院驗傷
    ，並報警處理。
二、案經A女訴由桃園市政府警察局桃園分局報告臺灣桃園地方
    檢察署檢察官偵查起訴。
    理  由
壹、程序部分：
一、依性侵害犯罪防治法第12條第2項之規定，司法機關所製作
    必須公示之文書，不得揭露被害人之姓名、出生年月日、住
    居所及其他足資識別被害人身分之資訊。本件屬性侵害犯罪
    防治法所稱之性侵害犯罪，因此，本件判決書關於被害人
　　Ａ女之姓名僅記載代號（真實姓名、年籍資料均詳卷）。
二、證據能力部分：
    按被告以外之人於審判外之陳述，雖不符刑事訴訟法第159
    條之1至第159條之4之規定，而經當事人於審判程序同意作
    為證據，法院審酌該言詞陳述或書面陳述作成時之情況，認
    為適當者，亦得為證據。又當事人、代理人或辯護人於法院
    調查證據時，知有第159條第1項不得為證據之情形，而未於
    言詞辯論終結前聲明異議者，視為有前項之同意，同法第15
    9條之5亦有明定。查本件檢察官就本判決下列所引被告以外
    之人於審判外陳述之證據能力均不予爭執，迄至言詞辯論終
    結，亦未對該等證據之證據能力聲明異議；上訴人即被告(
    下稱被告)楊展越經本院合法傳喚，雖未於準備程序及審理
    期日到庭表示意見，惟其辯護人於本院準備及審理程序中，
    均未爭執證據能力（見本院卷第65至69、101至106頁），本
    院審酌該些供述證據作成時，核無違法取證或其他瑕疵，認
    為以之作為本案之證據屬適當，自有證據能力。其餘資以認
    定被告犯罪事實之非供述證據，均查無違反法定程序取得之
    情形，依刑事訴訟法第158條之4反面規定，亦具證據能力。
貳、實體部分：
一、認定事實所憑之證據及理由：　　　
    被告經本院合法傳喚，未於準備程序及審理期日到庭，被告
    於原審審理時固坦承前於107年4月30日，因點Ａ女坐檯而認
    識Ａ女，且於同年5月17日凌晨某時，有聯繫Ａ女至前揭房間
    坐檯，斯時前揭房間內有被告、證人林衍佐及其女友，Ａ女
    並於坐檯陪酒過程中有吸食笑氣，而於林衍佐及其女友因故
    離開前揭房間後，被告有將生殖器插入Ａ女陰道內而為性交
    等情，惟矢口否認有何乘機性交、強制性交之犯行，於原審
    辯稱：我當天跟A女就是正常的親、抱，正常的發生性行為
    ，發生完性行為之後，過了沒有很久，大概20分鐘以內，Ａ
    女就突然說我強姦她，Ａ女完全沒有說不要；在107年4月30
    日我與Ａ女第1次碰面那次，就在汽車旅館跟我家中，我與被
    告都有發生性行為，如果107年4月30日那次是我性侵Ａ女，Ａ
    女為何本案還敢來找我云云（見原審卷二第83、103、279、
    280、292至294頁）。辯護人則為被告辯稱：被告與Ａ女是在
    清醒之情況下合意性交，被告未以任何強暴、脅迫、恐嚇或
    其他違反Ａ女意願之方式對Ａ女為侵害行為，Ａ女亦於警詢中
    經詢問「加害人『展越』第二次侵害妳時，有無使用強暴、脅
    迫、恐嚇或其他違反妳意願的方法對妳為侵害行為？」、「
    加害人『展越』第二次性侵害妳後，妳有無受傷？」等問題時
    ，均回答沒有，且林衍佐可證明Ａ女當日並無任何抗拒和被
    告親密互動，反而甚是主動；Ａ女曾對被告提出告訴，稱於1
    07年5月1日即曾遭被告性侵，若Ａ女所述為真，則衡諸一般
    遭到性侵女子之心理，又如何敢在凌晨1時許應召至前揭房
    間，並且毫無戒心的在被告旁吸食笑氣，終至毫無防備地睡
    倒在被告身旁，亦證Ａ女之證述違背一般人之生活經驗，且Ａ
    女指訴於107年5月1日遭被告性侵案件中，於檢察官訊問時
    翻供，足證Ａ女之記憶前後矛盾，所述之事實反覆不一，更
    有臨訟杜撰之嫌；而Ａ女於警詢及偵查中皆自陳當天有主動
    吸食笑氣，且曾因為跟朋友跑趴而吸食K他命遭到保護管束
    ，其本身亦有服用安眠藥、人群恐慌、抗憂鬱及躁鬱之藥物
    ，當日採驗之尿液、血液亦遭檢出「安非他命」、「K他命
    」等毒品反應，顯見Ａ女在前往前揭房間前，已在他處吸食
    大量毒品，Ａ女在此種吸食毒品後過嗨的精神狀態下，是否
    仍可正確的判斷事實，即有可疑；又Ａ女於法院作證時，稱
    是遭林衍佐強行帶回，但於警詢時卻稱是因為被告的友人安
    撫才回到房間，指訴前後不符；檢察官用以證明犯罪事實存
    在之供述證據，除Ａ女之指訴外，皆係為Ａ女告知本件犯罪事
    實之人，此等證人所能證明者，至多僅係Ａ女曾經有致電告
    知其遭到侵害之事實，僅屬於累積性證據，而不得作為證明
    本件犯罪事實之補強證據云云（見原審卷二第107、111至11
    3、296頁，本院卷第35至38、87至89、107頁）。經查：
  ㈠被告於107年4月30日因點Ａ女坐檯陪酒而結識Ａ女，被告並於
    同年5月17日凌晨某時，再次聯繫Ａ女至前揭房間坐檯陪酒，
    Ａ女於同日凌晨1時許抵達前揭房間，斯時前揭房間內有被告
    、林衍佐及其女友，於林衍佐及其女友因故離開前揭房間後
    ，被告將其生殖器插入Ａ女陰道內而為性交等事實，業據被
    告於警詢、偵查及原審準備程序、審理時均坦承不諱，並與
    證人即告訴人A女於警詢、偵訊及原審之證述相符（見偵卷
    第11至16、84至86頁、原審卷二第218至248頁），且有疑似
    性侵害案件證物採集單、員警處理性侵害案件交接及應行注
    意事項表、臺北市立聯合醫院忠孝院區受理疑似性侵害事件
    驗傷診斷證明書、性侵害犯罪事件通報表暨被害人調查表、
    內政部警政署刑事警察局107年6月11日刑生字第1070050126
    號鑑定書、臺北市立聯合醫院急診病歷暨相關資料、原審就
    前揭房間外監視器影片之勘驗筆錄在卷可資佐證（見偵卷第
    26、27至31、34至38、72、125至135頁，原審卷二第153至1
    61頁），此部分事實堪以認定。
  ㈡Ａ女於原審審理時證稱：被告於107年5月17日以微信聯絡我，
    說要點我坐檯，我當天去就是單純坐檯，沒有性交易；當時
    晚上還有上班、喝酒，隨後於107年5月17日凌晨1時至前揭
    房間，當時在場有我、被告、跟1個男生還有1個女生，房間
    內的桌上有毒品、梅片、氣球、鋼瓶；我進去房間後就坐在
    被告旁邊，有吃梅片、吸笑氣，但我沒有想要嗨，這些跟我
    的工作內容有關，因為小姐就是要陪客人，就是讓客人開心
    ；被告有說要幹我，並有拿氣球一直打我，我那個時候很想
    走，已經走到樓梯間、門口，但被告的朋友有來拉我說幹嘛
    走，我還是說要走，被告的朋友就跟我說：有他在，他不會
    讓被告對我幹嘛等語，我後來就留下來；我當時很累，已經
    2、3天沒什麼睡，在之前上班的地方又有用一些藥物，雖然
    沒有嚴重到會產生幻覺或看錯事情，但真的很累，有跟被告
    說「拜託等一下如果我真的不小心睡著了，你不要對我怎麼
    樣好不好」，後面我就睡著了；我在床上的時候，是被用到
    醒來的，醒來的時候，只剩下我跟被告，被告的朋友跟那個
    女生不知道何時離開，我當下一直推被告，叫被告不要碰我
    ，想先把被告推開，但我推不了被告，偵卷第29、30頁診斷
    證明書提到我手部有瘀傷，是因為被告對我強制性交時，有
    抓我的手臂壓在床上（Ａ女模仿被告斯時之動作，為雙手張
    開呈現抓的姿勢，手部朝下方移動），被告後來就射在裡面
    ；我當時覺得身體很髒很想沖澡，就走去浴室，然後有傳訊
    息給我信任的友人「少」，依照「少」的指示錄下與被告之
    對話，如原審卷二第149頁以下勘驗筆錄所示，但我在遭被
    告強制性交前，並沒有跟「少」討論過本案要怎麼蒐證、要
    怎麼錄音，我只有跟「少」說要去上班而已；我是1個人離
    開前揭房間，有傳訊息跟被告說我要去報警，被告有回說我
    是不是仙人跳，如偵卷第88至92、97至105頁對話記錄所示
    ；我也有跟證人游心彤及綽號「茶茶」的人（按：即證人黃
    韻蓉）講本件事的經過；當天離開時，被告有把坐檯費給我
    ，我忘記是多少錢，但我後來沒有再跟被告索取任何款項，
    我記得也沒有主動跟被告提到賠償金，也沒有收到賠償金等
    語（見原審卷二第218至248頁）。是依Ａ女上開證述，核與
    被告坦認於林衍佐及其女友離開前揭房間後，被告有與Ａ女
    發生性交之事實相符。
  ㈢再者，Ａ女於107年5月17日經採驗血、尿液，檢出「Nimetaze
    pam&itsmetabolite」（硝甲西泮及其代謝物；硝甲西泮為
    苯二氮平類鎮定安眠劑）、「Nitrazepam&itsmetabolite」
    （硝西泮及其代謝物；硝西泮；耐妥眠，為苯二氮平類鎮定
    安眠劑）、其他藥物代謝物，此有臺北榮民總醫院臨床毒物
    與職業醫學科檢驗報告可參（見偵卷第76、77頁），足證Ａ
    女於本案時間，確因服用藥物而處於疲累且容易睡著之狀態
    ，並可補強Ａ女證稱被告乘其睡著時對其性交，而於遭被告
    性交中驚醒之過程。
  ㈣另Ａ女於同日經醫院驗傷，結果顯示Ａ女左手臂內側瘀紅約1公
    分、右手臂內側2處約1公分瘀紅、右手肘內側10公分長之線
    狀瘀紅之傷勢，此有臺北市立聯合醫院忠孝院區受理疑似性
    侵害事件驗傷診斷證明書在卷可稽（見偵卷第29至31頁），
    足證Ａ女證述其驚醒後，雖有斥叫被告停止以及欲推開被告
    ，但仍遭被告憑藉力量優勢，以雙手抓住Ａ女之手臂壓制，
    隨後遂行強制性交之情節，應為真實可採。
  ㈤Ａ女於遭被告強制性交後，於前揭房間廁所內傳訊息與友人「
    少」求救一節，有該對話紀錄可稽（見偵卷第93至96頁）。
    觀諸該對話內容，Ａ女向「少」表示「我被客人硬上」，「
    少」則建議Ａ女保全沾有被告精液之物品，並錄下質問被告
    性侵Ａ女之原因後，儘速離開前揭房間去驗傷、提告。復可
    佐證Ａ女遭被告為前揭強制性交犯行後，確有向他人哭訴、
    求救之正常反應，堪認Ａ女證述遭被告乘機性交、強制性交
    之憑信性，並無可疑。
  ㈥又Ａ女依照「少」之建議質問被告並為錄音，此有原審勘驗筆
    錄可參（見原審卷二第149、150頁）。觀之該錄音內容，Ａ
    女確有質問被告「我剛剛是不是叫你不要硬上我了？你告訴
    我是還是不是？」、「他媽的我願意我會哭是不是啦」等語
    ，足見Ａ女醒來驚覺遭被告性交後，確曾叫被告停止，且於
    被告強制性交犯行中哭泣，否則Ａ女無由以此質問被告，且
    被告斯時並未否認Ａ女所述之事。又Ａ女尚質問被告以「我從
    頭到尾是不是跟你說我不想跟你睡？我很煩了！」等語，足
    見Ａ女於當日坐檯陪酒之過程中，曾明確表示無與被告發生
    性行為之意願，當可佐證當日被告曾向Ａ女表示要「幹」Ａ女
    ，且因此Ａ女於不小心睡著前，確有要求被告答應若其不小
    心睡著，被告不能乘機對Ａ女為逾矩行為，以及Ａ女係於睡著
    後遭被告乘機性交等情節。
  ㈦另證人游心彤於偵訊中證稱：於107年5月17日凌晨5點55分許
    ，Ａ女有打手機給我，Ａ女說因為上班的時候睡著，並說有吸
    笑氣，然後在睡夢中被強姦，Ａ女打給我的時候是崩潰大哭
    的，情緒非常不穩，我請Ａ女先去報警驗傷等語（見偵卷第1
    13頁）。證人黃韻蓉於偵訊時證稱：我綽號為「茶茶」，於
    107年5月17日凌晨5點55分許，Ａ女有打手機給我說被性侵，
    但沒有將詳細狀況跟我說，Ａ女只有說在朋友聚會時在汽車
    旅館被性侵，並說是在睡著的情況下被性侵，且Ａ女講這些
    的時候情緒很激動一直在哭，我當時一直安慰Ａ女，並提醒Ａ
    女要去報案等語（見偵卷第113頁背面至第114頁）。依上開
    證人游心彤、黃韻蓉2人之證詞，均可證Ａ女於遭被告為前揭
    強制性交犯行後，確有哭泣、激動等不穩定之情緒反應，且
    Ａ女於被告前揭強制性交犯行後，隨即有諮詢友人、向友人
    哭訴等自保、情緒抒發行為，足見Ａ女確有顯現受害之情緒
    及行為反應，益徵Ａ女前揭證述之內容並非虛妄，堪可採信
    。
  ㈧至證人林衍佐雖證稱：我有看見Ａ女去樓梯間，但沒有看見Ａ
    女在樓梯間哭泣，Ａ女也沒有跟我說被告想要幹她等語（見
    原審卷二第203頁）。惟查，證人林衍佐就當日情節證稱：
    當下就是我一去，我就看到被告還有Ａ女，有些細節因為時
    間過太久，當初你們問我的大概細節都忘記了等語（見原審
    卷二第202頁），然被告、Ａ女卻均陳稱林衍佐係於Ａ女之前
    即在前揭房間等語明確（見原審卷二第147、220頁），足見
    林衍佐就本案時地之記憶，是否符合當日之客觀情況，容有
    疑義。況證人林衍佐就當日情節經過亦多陳稱不知道、忘記
    等語（見原審卷二第202、204、205、209、210、214至217
    頁），甚至就於本案之後是否有跟被告聯繫過乙節，竟陳稱
    不太清楚需要回想等詞（見原審卷二第217頁），有迴護被
    告、避重就輕之嫌。從而，林衍佐於原審證述內容之憑信性
    、信用性，顯有可疑，自難據此而為有利被告之認定。
  ㈨綜上，Ａ女前開證述之內容，核有前揭所示證據資料可資補強
    ，且Ａ女就事發之經過均能完整證述，證述之過程亦未見特
    意隱蔽之情事，當可認定整體陳述真實可信，足以認定本 
    案犯罪事實。
  ㈩又被告及其辯護人雖辯稱：被告當天係與Ａ女正常的發生性行
    為，並未違背Ａ女意願，Ａ女亦未因此而受傷云云。惟查，Ａ
    女就被告本案犯行，業已明確證述如上，並有前揭所示證據
    資料在卷可佐，是被告犯本件乘機性交、強制性交之犯行，
    已堪認定。再者，Ａ女遭被告為本案犯行後，即前往醫院驗
    傷、報案，Ａ女於報案前與被告之對話內容，亦僅是質問、
    斥罵被告對其為本案犯行，並駁斥被告稱其為「仙人跳」，
    並未見Ａ女於報案前，曾先要求被告賠償金錢或要求被告為
    相關行為，此有前揭房間內Ａ女與被告之錄音勘驗筆錄（見
    原審卷二第149至152頁）、Ａ女與被告之對話紀錄可參（見
    偵卷第88至92、97至105頁），實未見Ａ女有何誣指被告本案
    犯行之動機，是被告及辯護人辯稱：被告係與Ａ正常發生性
    行為，未違背Ａ女意願云云，難認可採。
  另被告及其辯護人辯稱；於本案發生前，被告與Ａ女於107年4
    月30日第1次碰面時雙方即有發生性行為，Ａ女嗣對被告提出
    告訴，稱於107年5月1日遭被告性侵，若果如此，Ａ女何以又
    於本案發生日即107年5月17日凌晨時分應召至前揭房間時，
    並毫無戒心於被告旁吸食笑氣，終至毫無防備地睡倒在被告
    身旁，足見Ａ女之證述違背一般生活經驗法則云云。然查，Ａ
    女前雖曾指訴被告於107年4月30日11時許至同年5月1日凌晨
    間，於被告住處對其強制性交1次（下稱此部分指訴之內容
    為「前案」），惟Ａ女於警詢中就前案之情節指訴係以：我
    與被告2人躺在床上摸來摸去後，發生了性行為；其實我是
    不願意的，但因為是在被告家，我害怕被告對我不利，加上
    我還沒拿到被告欠我的新臺幣8,000元，所以我才假意配合
    被告發生性行為；我當時心裡是不願意的，我不敢對他有肢
    體上的反抗，就只是身體上扭來扭去，並口頭跟他說：「你
    媽在外面，這樣不好吧？」等語（見偵卷第12頁背面）；以
    及Ａ女與被告於107年5月1日中午12時29分許一同搭乘電梯離
    開被告住處時，被告與Ａ女互動自然，Ａ女之神情未見不悅或
    難過之情，此有電梯監視錄影器翻拍照片附卷可參（見偵卷
    第44至46頁）；且被告於原審審理中亦自陳：於107年4月30
    日，渠與Ａ女先在汽車旅館發生1次性交行為，後來又在渠家
    發生1次性交行為等語明確（見原審卷二第293頁），足見被
    告於前案中確實未對Ａ女為強制性交犯行，檢察官亦就前案
    對被告為不起訴處分確定，此有臺灣桃園地方檢察署檢察官
    107年度偵字第15524號不起訴處分書可參（見偵卷第149、1
    50頁）。Ａ女雖嗣後就前案對被告提出告訴，惟依Ａ女就該案
    情節之指述及前揭相關證據，於法律評價上難認被告於前案
    所為合於刑法強制性交之要件，既然Ａ女於前案係在「內心
    不願意」、「假意配合」被告發生性行為，並未指述被告有
    對Ａ女施以任何強暴、脅迫、恐嚇或施以藥劑等方式為性交
    行為，Ａ女於此情形下仍接受被告之點檯，自難認有何悖於
    常情之處。況且，Ａ女於本案到場時，房間內尚有證人林衍
    佐及其女友在場，甚至於本案時間坐檯之過程中，已有因被
    告向Ａ女表示要「幹」Ａ女而欲離開前揭房間，係因林衍佐之
    安撫而留下，又Ａ女於自覺可能不小心睡著時，亦有先要求
    被告答應若其不小心睡著，被告不能乘機對Ａ女為逾矩行為
    ，是Ａ女自無「毫無防備地睡倒在被告身旁」之情，亦難認Ａ
    女於本案之證述有何違背生活經驗法則之處，被告及辯護人
    前揭所辯，均無可採。
  至辯護人另辯護稱：依證人林衍佐證述，可知Ａ女當日並無任
    何抗拒且和被告親密互動，且Ａ女於前案之偵訊筆錄，所述
    之事實反覆不一，有臨訟杜撰之嫌，Ａ女於本案中，在前往
    前揭房間前，已在他處吸食大量毒品，於此種吸食毒品後之
    精神狀態下，是否仍可正確的判斷事實，即有可疑云云。惟
    查，證人林衍佐於原審審理時證述之內容，其憑信性、信用
    性非無可疑，業如前述，況證人林衍佐於原審係證稱：我看
    到Ａ女跟被告於本案時間之親密互動，就是「有說有笑」、
    「靠很近」、「有喊親愛的」這3樣等語（見原審卷二第215
    、216頁），而Ａ女係因被告指定其坐檯而到前揭房間內，是
    Ａ女因其工作內容而為證人林衍佐所述之行為，本屬合理，
    尚無從僅憑此遽為有利於被告之認定。再者，Ａ女就前案情
    節之指訴內容，與Ａ女就本案所為之證述無關，自無從以其
    前案指述內容是否毫無瑕疵、是否足以認定被告構成犯罪，
    逕而推論Ａ女就本案證述之內容具有瑕疵。此外，Ａ女就本案
    犯罪事實經過，均能明確證述，且Ａ女甫遭被告為本案犯行
    後，尚能向「少」、游心彤、黃韻蓉哭訴、求救，亦能質問
    、斥罵被告，此有前揭Ａ女與「少」之微信對話紀錄、游心
    彤與黃韻蓉之證詞、Ａ女與被告於前揭房間內之錄音可參，
    且Ａ女送醫驗傷時亦可清楚陳述，此見臺北市立聯合醫院忠
    孝院區受理疑似性侵害事件驗傷診斷證明書中「其他補充說
    明」欄即明（見偵卷第30頁），未見Ａ女有何吸食毒品後不
    能「正確的判斷事實」之情事，是辯護意旨徒以Ａ女所證前
    後矛盾，本件除Ａ女之指訴外，僅有Ａ女曾致電友人告知其遭
    到侵害之事實，屬於累積性證據，而不得作為證明本件犯罪
    事實之補強證據等語，然依證人游心彤與黃韻蓉之證述，均
    可佐證Ａ女於遭被告為前揭強制性交犯行後，確有哭泣、激
    動等不穩定之情緒反應，且Ａ女於被告對其前揭強制性交犯
    行後，亦有諮詢友人、向友人哭訴等自保行為，足證Ａ女確
    有顯現受害之情緒及行為反應，而可補強Ａ女陳述受害經過
    之憑信性，是證人游心彤與黃韻蓉之證述當非所謂累積性證
    據。
  綜上所述，被告前揭所辯，核屬卸責之詞，均非可採，本案
    事證明確，被告犯行洵堪認定，應依法論科。 　　
二、論罪：
  ㈠按犯罪行為始於著手，故行為人於著手之際具有何種犯罪故
    意，原則上應負該種犯罪故意之責任。惟行為人若在著手實
    行犯罪行為繼續中轉化（或變更）其犯意（即犯意之升高或
    降低）而繼續實行犯罪行為，致其犯意轉化前後二階段所為
    ，分別該當於不同構成要件之罪名，而發生此罪與彼罪之轉
    化，除另行起意者，應併合論罪外，若有轉化（或變更）為
    其他犯意而應被評價為一罪者，自應依吸收之法理，視其究
    屬犯意升高或降低而定其故意責任，犯意升高者，從新犯意
    ；犯意降低者，從舊犯意（最高法院106年度台上字第824號
    、105年度台上字第2362號判決意旨參照）。
  ㈡經查，被告於本案原係乘Ａ女熟睡而不知且不能抗拒之際，基
    於乘機性交之犯意，將生殖器插入Ａ女陰道，嗣Ａ女驚醒察覺
    ，並出言明示反對、推拒被告，被告不顧Ａ女意願，猶繼續
    以生殖器插入Ａ女陰道，足認被告原係著手實行乘機性交行
    為，並於明知Ａ女已有抗拒之意後，提升其犯意為強制性交
    ，續以前述方式對Ａ女為強制性交犯行。其犯意提升前、後
    二階段行為，時間密接，依上開說明，應整體評價為一罪，
    並依重行為吸收輕行為之法理，以提升後之新犯意即強制性
    交罪處斷。核被告所為，係犯刑法第221條第1項之強制性交
    罪。
  ㈢累犯是否加重其刑之說明：
  ⒈被告前因違反毒品危害防制條例案件，經臺灣臺北地方法院
    以105年度簡字第359號判決判處有期徒刑3月確定，並於105
    年4月27日易科罰金執行完畢，有本院被告前案紀錄表在卷
    可稽（見本院卷第43至50頁），是被告於前開有期徒刑執行
    完畢後，5年內故意再犯本案有期徒刑以上之罪，為累犯。
  2.本院審酌被告雖有經法院科刑確定及執行有期徒刑完畢之情
    形，惟被告前所違犯者，乃係持有第二級毒品案件，核與本
    案罪質並非相同，且係以易科罰金方式執行，難認被告具有
    特別惡性或對刑罰反應力薄弱之情形，尚無依刑法第47條第
    1項累犯規定加重其刑之必要，爰不予加重其刑。
三、駁回上訴之理由：　　　
  ㈠原審經審理結果，認被告罪證明確，因而適用刑法221條第1
    項規定，並以行為人責任為基礎，說明審酌被告為滿足己身
    慾望，竟乘機對熟睡中之Ａ女為性交行為，嗣Ａ女清醒而驚覺
    受害，並出言制止被告、推拒被告之際，被告仍未思停止，
    無視Ａ女抵抗，對A女為強制性交，所為戕害Ａ女身心健康，
    造成Ａ女身心不可磨滅之創傷，輕視Ａ女之性自主權，且未見
    被告就其犯行有所悛悔，應予非難；衡酌被告之素行、犯罪
    動機、手段及所生危害，暨其自述高中肄業之智識程度，案
    發時在做工地、砂石，幫忙管理朋友的家族事業之家庭經濟
    狀況，並審酌Ａ女、檢察官、被告、辯護人之量刑意見等一
    切情狀，量處有期徒刑3年6月。
  ㈡原審復依據卷內各項證據資料，就被告所辯各節，詳為論述
    、一一指駁，核其認事用法，俱無違誤，量刑亦稱妥適。被
    告仍執前開陳詞否認犯罪，業經本院詳予論駁如前，均難認
    可採。從而，本件上訴為無理由，應予駁回。
四、被告經本院合法傳喚，無正當理由而未到庭，爰依法不待其
    陳述，逕行判決。　
據上論斷，應依刑事訴訟法第371條、第368條，判決如主文。
本案經檢察官古御詩提起公訴，檢察官呂光華到庭執行職務。
中　　華　　民　　國　　111 　年　　2 　　月　　17　　日
                  刑事第一庭  審判長法　官  周煙平
                                    法　官  吳炳桂
                                    法　官  連育群
以上正本證明與原本無異。
如不服本判決，應於收受送達後20日內向本院提出上訴書狀，其
未敘述上訴之理由者並得於提起上訴後20日內向本院補提理由書
（均須按他造當事人之人數附繕本）「切勿逕送上級法院」。
                                    書記官  廖紫喬
中　　華　　民　　國　　111 　年　　2 　　月　　17　　日
附錄：本案論罪科刑法條全文
中華民國刑法第221條
對於男女以強暴、脅迫、恐嚇、催眠術或其他違反其意願之方法
而為性交者，處3年以上10年以下有期徒刑。
前項之未遂犯罰之。